最高法院刑事裁定　　　　　　　　　 110年度台抗字第1849號
再 抗告 人　陳文連



上列再抗告人因違反毒品危害防制條例聲明異議案件，不服臺灣
高等法院臺中分院中華民國110 年10月1日駁回抗告之裁定（110
年度抗字第1071號），提起再抗告，本院裁定如下：
    主  文
再抗告駁回。
    理  由
一、本件原裁定以：㈠再抗告人陳文連前因違反毒品危害防制條
    例案件，經臺灣臺中地方法院以107 年度訴字第3340號判決
    宣處應執行有期徒刑17年及沒收犯罪所得，上訴後，原審法
    院以109 年度上訴字第1251號判決撤銷改判量處應執行有期
    徒刑9 年6月及諭知沒收犯罪所得，並經最高法院以110年度
    台上字第3245號判決駁回上訴確定。嗣由臺灣臺中地方檢察
    署（下稱臺中地檢署）檢察官於民國110年7月2日核發110年
    執字第7866號執行指揮書，並於同年月7 日送達至再抗告人
    所服刑之法務部矯正署臺中監獄臺中分監簽收（另案執行，
    刑期自108年4月19日至112年10月1日）。再抗告人於收受後
    ，固以疫情關係全國發布第三級警戒期間，應一律暫緩開庭
    與延緩執行為由，而認臺中地檢署核發上開執行指揮書有違
    傳染病防治法，執以聲明異議。㈡惟再抗告人除未診斷罹患
    新冠肺炎，或經主管機關認定為疑似接觸人員，而須採行居
    家檢疫、集中檢疫、隔離治療或其他必要措施外，本件執行
    指揮書之刑期起算日期為112年10月2日，實無從預知再抗告
    人於上開刑期執行時有執行不當之事由存在。又倘再抗告人
    經醫師診斷疑似或確診罹患傳染病，亦得由醫師評估為一定
    期間之隔離，並給予妥適治療，故再抗告人空言現值疫情關
    係，全國發布三級警戒，應一律延緩執行云云，自屬無據。
    ㈢再抗告人雖再以收受前開執行指揮書時，早已於110年7月
    6日收受原審法院110年度聲字1709號裁定假釋中付保護管束
    之保安處分，故該執行指揮書之核發顯有違相關法律規定等
    語。惟依監獄行刑法第120條第1項規定「假釋出監受刑人刑
    期變更者，監獄於接獲相關執行指揮書後，應依刑法第77條
    規定重新核算，並提報其假釋審查會決議後，報請法務部辦
    理維持或廢止假釋」，再抗告人原另案執行有期徒刑5年2月
    ，嗣接獲上開第7866號執行指揮書致刑期變更為有期徒刑14
    年8 月，經審核結果已不符刑法第77條之假釋條件，法務部
    矯正署遂函知再抗告人之前獲該署110年6月30日法矯署教字
    第00000000000 號函許可假釋之部分應予廢止，再抗告人此
    部分主張實有誤會，縱再抗告人認其假釋經撤銷尚有不當，
    該函文亦有教示相關救濟方法，亦有該署110 年9月2日法矯
    署教決字第00000000000 號函可稽，核與檢察官本件執行指
    揮是否違法、不當之判斷無涉。㈣第一審以本件執行檢察官
    依憑業經確定之刑事判決書核發上開指揮書指揮執行，尚難
    認有何違法或不當之情事，而駁回再抗告人異議之聲明，於
    法並無不合。乃以再抗告人於原審仍持前開情詞，提起抗告
    ，再事爭執，為無理由，爰以駁回等旨。
二、經核原裁定並無違誤。再抗告人之再抗告意旨猶執陳詞謂：
    檢察官於原審法院已裁定伊假釋中付保護管束後，急遽送達
    上開指揮書，顯有指揮不當之嫌，亦有悖於相關法律之規定
    ，應予回復（假釋）原狀以符人權保障云云，仍係徒憑己意
    ，任意指摘，應認其再抗告為無理由，予以駁回。
據上論結，應依刑事訴訟法第412條，裁定如主文。
中    華    民    國   110    年    11    月    10    日
                  刑事第五庭審判長法  官  吳  信  銘  
                                  法  官  何  菁  莪  
                                  法  官  梁  宏  哲  
                                  法  官  蔡  廣  昇  
                                  法  官  沈  揚  仁  
本件正本證明與原本無異
                                  書記官
中    華    民    國   110    年    11    月    16    日